臺灣高等法院刑事裁定
110年度聲再字第529號
再審聲請人
即受判決人  王家強




上列再審聲請人因竊盜案件，對於本院109年度上易字第1887號
，中華民國110年4月15日第二審確定判決（第一審案號：臺灣桃
園地方法院108年度易字第882號，起訴案號：臺灣桃園地方檢察
署107年度偵字第22675號、108年度偵緝字第256號、第822號）
，聲請再審，本院裁定如下：
    主  文
再審之聲請駁回。
    理  由
一、聲請意旨略以：
㈠、光碟畫面中再審聲請人即受判決人（下稱聲請人）已經中止
    竊盜行為，鐵證如山，應為有利於聲請人之認定，屬未遂犯
    ，請求重新勘驗光碟，可以證明聲請人是中止犯。
㈡、共犯邱德明事後於警局筆錄所說分給聲請人的錢，與其在一
    審地方法院審理中所說的不一樣，根本是他胡說八道，聲請
    人並未分到錢，是未遂而已。
㈢、上開事由為發現新事實、新證據，綜合判斷聲請人為中止未
    遂，爰依法聲請再審等語。　　
二、刑事訴訟法設有為受判決人利益，得以未經法院審酌且具「
    確實性」（即足以動搖原確定判決所認定事實之合理懷疑）
    之事實或證據為由聲請再審之機制；同法第420條第1項第6
    款前段及第3項規定所稱「發現新事實或新證據」，指判決
    確定前已存在或成立而未及調查斟酌，以及判決確定後始存
    在或成立之事實或證據；同法第421條所稱「（證據）漏未
    審酌」，係指證據業已提出或已發現而未予調查，或雖調查
    但未予判斷取捨並說明理由者而言。上述「發現新事實或新
    證據」及「（證據）漏未審酌」，同指證據於法院而言具有
    未判斷資料性（即「新規性」）。質言之，舉凡法院未經發
    現而不及調查審酌，或就已發現之事實、證據，但未實質判
    斷其價值者，均屬之。又同法第420條第1項第6款後段關於
    發現新事實或新證據單獨或與先前之證據綜合判斷，足認受
    有罪判決之人應受無罪或輕於原判決所認罪名之判決，及同
    法第421條關於足生影響於判決之重要證據漏未審酌等規定
    ，則均係證據「確實性」之問題。聲請再審所指之證據必須
    具備「新規性」（即法院未判斷資料性）作為前提要件，故
    聲請再審所執之新證據或所主張漏未審酌之證據，不能祇係
    就卷存業經法院取捨論斷之證據再事爭辯，並據為該等證據
    符合「確實性」之主張（最高法院108年度台抗字第1290號
    裁定意旨參照）。
三、查原確定判決認定聲請人犯結夥三人以上竊盜罪，就犯罪事
    實一部分係依憑聲請人於警詢、原審及本院前審（即本院10
    9年度上易字第1887號）審理時之供述、證人即告訴人劉沅
    益於警詢之指訴，及卷附191-LAQ車號重型機車之車輛詳細
    資料報表、竊嫌騎乘機車由桃園市桃園區雙龍街8巷進出桃
    園醫院工地之監視器錄影畫面翻拍照片等證據資料綜合研判
    ，而認定聲請人為犯罪事實一部分之竊盜犯行；就犯罪事實
    二部分係依憑同案被告石文俊、邱德明、吳昆璋等人於警詢
    、偵查、原審及本院前審審理時所為之證述、證人即告訴人
    劉沅益於警詢時指訴遭竊情節及領回贓證物等節，及卷附贓
    物認領保管單（具領人劉沅益）、指認犯罪嫌疑人紀錄表（
    指認人邱德明、王家強）、桃園市政府警察局桃園分局搜索
    扣押筆錄、扣押物品目錄表、扣押物品收據、自願受搜索同
    意書、車輛詳細資料報表、桃園市政府警察局桃園分局龍安
    派出所偵辦王家強等4人竊盜案之監視錄影翻拍照片、查扣
    贓物照片、第一審法院勘驗現場監視器錄影光碟之勘驗筆錄
    、電銲線外皮照片、扣案美工刀2支等證據資料綜合研判，
    而認定聲請人與同案被告石文俊、邱德明、吳昆璋等4人就
    犯罪事實二部分之竊盜犯行，互有犯意聯絡及行為分擔，為
    共同正犯，變賣竊得物品後，每人並朋分新臺幣（下同）5,
    000元。另以聲請人就犯罪事實一、二部分之竊盜、結夥竊
    盜犯行，屬接續犯之一罪，而認聲請人所為係犯修正前刑法
    第321條第1項第4款之結夥三人以上竊盜罪，維持第一審判
    處聲請人罪刑判決確定等節，有本院109年度上易字第1887
    號判決附卷可稽，且經本院調取上開案卷核閱無訛。查原確
    定判決業已詳述認定犯罪事實之依據及憑以認定之理由，並
    就再審聲請人否認犯罪之辯詞何以不可採之理由，依據卷內
    資料予以指駁與說明，從形式上觀察，並無違反經驗或論理
    法則，以及證據漏未調查審酌之情形。
四、聲請人雖執前揭事由主張為新事實、新證據而聲請再審，惟
    經本院聽取聲請人之意見後，判斷如下：
㈠、聲請人就犯罪事實一即自行騎乘機車至桃園醫院停車場工地
    內竊取勝彥公司所有管線1捆部分，業已竊取得手，此為聲
    請人所承認（稱所偷者為水管，見原審易字卷第174頁、第3
    66至367頁；本院前審卷第166至167頁、第327、330頁），
    即已既遂，而原確定判決認聲請人就犯罪事實一部分與犯罪
    事實二即夥同邱德明等人再次前去上開工地行竊部分，為接
    續犯之實質上一罪關係，則聲請人就犯罪事實一部分既已既
    遂，其包含犯罪事實二部分在內之本案整體竊盜犯行自已達
    既遂程度，無從分割犯罪事實二部分而認聲請人所為僅屬未
    遂，是此部分聲請再審意旨認其所為應僅屬中止未遂，尚非
    可採。
㈡、聲請再審意旨所請求勘驗之犯罪事實二部分監視器錄影檔案
    ，於第一審審理時即已當庭勘驗，聲請人亦在場觀看後表示
    意見（見原審易字卷第175至182頁），且原確定判決就此並
    認定：「觀諸上開雙龍街8巷之監視錄影畫面翻拍照片及原
    審勘驗筆錄內容，係由被告王家強帶領其餘被告自巷內進入
    工地，被告王家強離開後，同案被告吳昆璋、被告石文俊均
    有自工地內搬運物品至機車腳踏墊上，嗣由被告石文俊搭載
    同案被告邱德明離去（見偵22675卷第53至54頁，原審卷第1
    76至181頁）」（見原確定判決第5頁第17至22行），核與聲
    請再審意旨主張聲請人就犯罪事實二部分有中途離去此情並
    無不同，顯然該等監視器錄影檔案業經本院前審調查審酌甚
    明，是此部分聲請再審意旨乃係就原確定判決已明白論斷審
    酌之事項，再為爭執，並不具備「法院未判斷資料性」，尚
    難認係新證據或漏未審酌之證據，自不符合刑事訴訟法第42
    0條第1項第6款、第421條所定之再審要件。
㈢、至聲請再審意旨稱證人即共犯邱德明於警詢及第一審就分給
    聲請人之款項前後所述不一部分，查邱德明警詢中雖稱不清
    楚聲請人所分得之款項，但已稱自己分得5,000元等語（見
    偵22675號卷第8頁反面），嗣於偵查中向檢察官證稱：一人
    分5,000元，聲請人有分到5,000元等語（見偵22675號卷第1
    66頁），於原審亦證稱：一人分5,000元，聲請人及石文俊
    等人各分5,000元等語（見原審易字卷第187頁），核與石文
    俊於偵查中所稱：我拿到5,000元（見偵緝822號卷第21頁反
    面），及原審所稱：邱德明當天在旅社給我3、4千元左右，
    還差1、2千元左右等語（見原審易字卷第345頁）大致相符
    ，堪認邱德明上開所證應具有相當之憑信性。況原確定判決
    就此認定：「每人分得5,000元等情節，業經同案被告邱德
    明於警詢、偵訊時及原審審理中之歷次陳述大致相符，並核
    與下列事證相符：……③被告石文俊於偵訊時、原審供承：我
    有幫邱德明載東西到邱德明住的旅社，後來邱德明給我5,00
    0元現金等語（見桃檢108年度偵緝字第822號卷第21頁、第3
    0頁背面，原審卷第303至304、345頁）」（見原確定判決第
    5頁第12至14行、第22至26行），是上開邱德明所為證述亦
    經本院前審調查審酌甚明，則此部分聲請再審意旨仍係就原
    確定判決已明白論斷審酌之事項，再為爭執，並不具備「法
    院未判斷資料性」，自難認係新事實、新證據或漏未審酌之
    證據，不符合刑事訴訟法第420條第1項第6款、第421條所定
    之再審要件。
五、綜上所述，再審聲請人所引之上開證據及主張，乃係就本院
    前審所為原確定判決已說明論斷之事項及調查評價、判斷之
    證據，再憑己見就同一證據為相異評價之主張，是聲請人所
    執上開聲請再審之事由，並不具備「法院未判斷資料性」，
    揆諸前揭說明，尚難認係新證據或漏未審酌之證據，核與刑
    事訴訟法第420條第1項第6款、第421條規定再審要件不符。
    準此，本件再審之聲請為無理由，應予駁回。
據上論斷，依刑事訴訟法第434條第1項，裁定如主文。　
中　　華　　民　　國　　111 　年　　3 　　月　　31　　日
                  刑事第二十庭  審判長法　官  王復生
                                      法　官  蕭世昌
                                      法　官  張紹省
以上正本證明與原本無異。
不得抗告。
                                      書記官  莫佳樺
中　　華　　民　　國　　111 　年　　3 　　月　　31　　日